# 注册资本不变新增实收资本的验资报告

提问人：shiyongfu 时间：2019-09-25 16:32:13
谁有注册资本不变新增实收资本的验资报告样本

回答人：chenyiwei
请参考《〈中国注册会计师审计准则第 1602 号——验资〉指南》中的验资报告参考格式之 “4. 适用于有限责任公司股东分次出资非首次验资”。